【裁判字號】    97,訴,1575
【裁判日期】    971106
【裁判案由】    俸給
【裁判全文】
臺北高等行政法院判決
                                      97年度訴字第1575號
                              .
原      告  甲○○
被      告  銓敘部
代  表  人  乙○○（部長）
訴訟代理人  丙○○
            丁○○
            戊○○
上列當事人間因俸給事件，原告不服公務人員保障暨培訓委員會
中華民國97年5 月13日97公審決字第175 號復審決定，提起行政
訴訟。本院判決如下：
    主  文
原告之訴駁回。
訴訟費用由原告負擔。
    事  實
一、事實概要：
    緣原告現任高雄市政府環境保護局南區資源回收廠（以下簡
    稱南區回收廠）委任第三職等至第五職等機械工程職系助理
    工程員，以民國（下同）96年11月20日申請書重新補送其84
    年至94年於交通部臺灣鐵路管理局服務年資之提敘案件，及
    同年12月14日及97年1 月21日公務人員俸級提敘切結書，經
    南區回收廠以97年1 月21日高市環南資人字第0970000428號
    公務人員任用或俸給案申請更正或變更送核書，向被告申請
    採計上開系爭84年至94年年資依公務人員俸給法第17條規定
    提敘俸級，並溯自94年8 月1 日起生效，經被告以97年2 月
    19日部銓三字第0972904978號書函回復。原告前認南區回收
    廠於法定期間內應作為而不作為，損害其權益，於97年2 月
    14日提起訴願，經被告以同年3 月10日部訴字第0972912125
    號函移公務人員保障暨培訓委員會依復審程序處理，嗣原告
    於同年月11日補具復審書，並敘明不服之標的為被告上開97
    年2 月19日書函，改提起復審。茲查被告上開97年2 月19日
    書函略以，原告曾因俸給事件提起行政訴訟，前經本院96年
    8 月23日95年度訴字第3786號判決駁回，及最高行政法院97
    年1 月27日97年度裁字第827 號裁定駁回有案，原告訴求採
    計系爭年資提敘俸級之內容，既經行政法院駁回確定在案，
    被告不再予以處理。依其內容，核僅係單純事實敘述，亦不
    因該書函之敘述或說明而對其權益發生任何法律上規制效果
    ，揆諸首揭判例意旨及說明，非屬行政處分，原告據以提起
    復審遭決定不受理駁回，遂提起本件行政訴訟。
二、兩造聲明：
    (一)原告聲明求為判決：1.復審決定及原處分均撤銷。
                        2.被告應作成核計原告從84年至94年
                          在台灣鐵路局10年年資，提敘原告
                          為第3職等年功俸1級，並自94年12
                          月1日起生效之處分。
                        3.訴訟費用由被告負擔。
    (二)被告聲明求為判決：1.駁回原告之訴。
                        2.訴訟費用由原告負擔。
三、兩造之爭點：
    (一)本案爭執點如下：原告本件申請的法律依據為公務人員俸
      給法第24條的規定提起復審，是否有據？
    (二)原告主張之理由：
      1.申請書的來源（如附件七）乃是由高雄高等行政法院法
        官所指示辦理（當下本人且在高雄高等行政法院已簽下
        撤銷行政訴訟的同意書，如附件六），未料被告（附件
        八）與保訓會（附件十二）皆未能遵循照辦，反而以「
        一案兩告」做為搪塞藉口、模糊焦點，也一直刻意避開
        高雄高等行政法院筆錄及錄音光碟（如附件十四），都
        是本著「隻字不提」、「避重就輕」、「那壺不提，提
        那壺」三大原則，已違反了對當事人最有利的原則，也
        忽略了「依法行政」的法律原則，也請法官們注意鈞院
        的判決與高雄高等行政法院的指示的時間點順序。如照
        被告與保訓會的說法有理的話，理當對高雄行政法院的
        指示有所意見，應提出自己的見解（如件件八及如附件
        十二），請法官仔細的看，是否有提出見解。如提不出
        來，那豈不表明「立場不正」、「心虛」。
      2.96年8 月23日鈞院判決書（如附件二）針對「高資低採
        」的議題，當時南區廠未將原告的臺灣鐵路管理局84至
        94年鐵路服務年資提敘案件送件至被告審查，致使原告
        的權利嚴重喪失掉，轉而向高雄行政法院提出訴訟救濟。
      3.原告與被告因銓敘審定事件，曾在96年11月19日下午3
        時在高雄高等行政法院第二法庭公開準備程序，其證人
        呂主任秀媛小姐也曾當天出庭於高雄高等行政法院第二
        法庭，與原告答辯，對此事呂主任秀媛小姐很清楚。
      4.銓敘部一直認為由南區回收廠所函送原告的銓敘函有問
        題（超過時效、一案兩告等程序），如有問題那高雄行
        政法院法官及南區回收廠人事室主任呂秀媛小姐為何還
        要函送原告的銓敘資料（84-94 年鐵路年資）至考試院
        銓敘部送審，豈不矛盾。到底是誰出問題，那一單位違
        法行政呢。請傳南區回收廠人事室主任呂秀媛小姐出庭
        作證，以便釐清事情的真相。該證人對於與案情有重大
        關係的事項，非常瞭解，請通知該證人到場作證：呂主
        任秀媛小姐（現為高雄市政府環境保護局南區資源回收
        廠的人事主任），電話是00-0000000轉6310人事室。
      5.原告在96年11月19日出庭高雄高等行政法院下午3 點公
        開行第二法庭準備程序後，依法官所指示重新申請送件
        （如附件五）至南區回收廠，再由南區回收廠函送至被
        告審查，被告卻駁回原告之銓敘審定函，法官所指示照
        辦怎可拒絕，被告應要接受指示重新銓敘審定原告的服
        務年資，而不是拒絕銓審（如附件一），乃嚴重損害本
        人的相關權利。如被告認為原告所送之銓敘審定函有差
        距的話，被告是認為原告只可提至第一職等功二級，而
        原告認為可提至第二職等功六級，那麼被告應在銓敘審
        定函中寫出只可提至第一職等功二級不同的意見。今日
        被告卻不敢在銓敘審定函中寫出，不正是「做賊心虛」
        。敢在法院的答辯書中寫出，卻不敢在銓敘審定函中寫
        出，可見被告的無理及違法行政。
      6.96年11月19日下午3 時在高雄高等行政法院第二法庭公
        開準備程序（如附件四、五）針對的是「該作為而不作
        為」。起訴狀中的訴之聲明皆明白指出，請被告不要再
        狡辯、模糊焦點。
      7.請問被告上述第二點及第三點相同否。原告都說「一案
        兩告」那就請原告提出相異點；為何還有裁判費用（如
        附件三）；如何解釋；還是要與高雄行政法院的法官辯
        解；是原告的專業優秀，還是法官的能力差。如被告所
        述行政訴訟第12之2 條（如附件一）「行政法院認其有
        受理訴訟權限而為裁判經確定者，其它法院受該裁判之
        羈束」，一個是「給付訴訟」，另一個是「該做為而不
        作為」，是相同的案件否，硬是要把它扯成一個案件，
        係明知如此知法犯法。在國家內的法院所作的行為豈無
        效力（由高雄高等行政法院法官所指示辦理重新補送件
        ），在法院內法官所講的話豈不算數，無公信力。原告
        相信被告不敢回答此問題。或許會再逃避此問題，還是
        以「一案兩告」來狡辯、混淆視聽、欺騙外行不知情人
        士。
      8.連被告也在欺騙人民：依被告的銓敘函內寫著「…如有
        顯然錯誤，或有發生新事實、發生新證據等行政程序再
        開事由，得依行政程序法相關規定，申請更正或變更」
        。今日高雄高等行政法院已糾正南區廠要重新補送件即
        為新事實、新證據，法院所作所為也是依法辦理，並未
        違法，被告理當要照辦。
      9.聲明人證狀（如附件十三）當事人也曾出庭高雄高等行
        政法院答辯。
      10.從被告及保訓會的答辯書中，從未提及高雄高等行政法
        院（也就是源頭）。那原告（其他人）是否也可以學習
        被告（公家機關）的作為，對於本身有利的判決書、裁
        定書、指示，就接受。若對於本身不利的判決書、裁定
        書、指示，則可拒絕適用，或找其它的藉口來搪塞，如
        外界所言「選擇性的適用」。
      11.關兄（關中先生）及強哥（胡志強先生）的提敘問題(
        附件十一) ，也不敢回應，亦不敢答辯，即是驗證了「
        平時不做虧心事，半夜不怕鬼來敲門」，還是原告說錯
        話，抑是資料有誤，如是行的正，豈怕別人調查，講話
        還可大聲的講，不用不敢回答，被告說是不是。原告（
        或其他人、不是國民黨的黨員）以後出國唸書（到英國
        或其他國家），在這段唸書期間是不是也可以申請提敘
        及服務公職年資，如不可的話，為何強哥可以有如此好
        的待遇，而我們卻沒有呢。如此不合乎社會公平正義，
        被告是否敢追討回來。
      12.查公務人員任用法（97年1 月16日修正）第24之1 條：
        …如因人事人員疏誤者，各機關應查明責任予以懲處，
        並送銓敘部備查。…如有顯然錯誤，或有發生新事實、
        發現新證據等行政程序再開事由，得依行政程序法相關
        規定辦理。當初原告的服務年資未送件，是由人事單位
        （南區廠）所造成的錯誤，已由高雄行政法院所糾正過
        ，然後再重新送件，請問被告是否有人受到懲處；「發
        生新事實、發現新證據」，得依行政程序法相關規定，
        申請更正或變更，被告有照辦否。請回答，不要逃避。
      13.懇請鈞院撤銷被告對原告重新銓敘審定駁回之行政處分
        ，另請鈞院判決被告應接受原告重新銓敘審定。
    (三)被告主張之理由：
      1.查行政訴訟法第12條之1 第2 項規定：「訴訟繫屬於行
        政法院後，當事人不得就同一事件向其他不同審判權之
        法院更行起訴。」，第12條之2 第1 項規定：「行政法
        院認其有受理訴訟權限而為裁判經確定者，其他法院受
        該裁判之羈束。」，第213 條規定：「訴訟標的於確定
        之終局判決中經裁判者，有確定力。」，原告因俸給事
        件提起行政訴訟，前經貴院96年8 月23日95年度訴字第
        3786號判決：「原告之訴駁回。訴訟費用由原告負擔。
        」，及最高行政法院裁定：「上訴駁回。上訴審訴訟費
        用由上訴人負擔。」。據上，原告訴請採計提敘曾任臺
        鐵年資之內容，既經最高行政法院駁回有案，被告97年
        2 月19日部銓三字第0972904978號書函函復不再予以處
        理。因此，原告訴求採計系爭年資提敘俸級之內容，被
        告僅為事實之敘述，並非對其建議有所准駁而生具體之
        法律效果，自不能認屬行政機關之行政處分，而致其權
        益受損。
      2.本案原告訴稱略以，貴院96年8 月23日、最高行政法院
        97年1 月27日之判決為「給付訴訟」（按：以下簡稱前
        案）與高市環保局回收廠97年1 月21日依高雄高等行政
        法院法官口頭指示（按：未作成判決文）檢送公務人員
        任用或俸給案申請更正或變更送核書之訴求為「應作為
        而不作為」（以下簡稱後案），兩者顯然不同，並無「
        一案兩告」之情事，被告為何不予銓敘審定一節：
        (1)前案原告於94年8 月1 日任高市環保局回收廠委任第
          三職等至第五職等助理工程員，前經被告同年11月3
          日部銓三字第0942558597號函審定准予權理，核敘委
          任第一職等本俸一級160 俸點，並於審定函備註欄內
          加註：「依所附資料，原告曾任臺鐵技術佐年資，如
          符合公務人員俸給法（以下簡稱俸給法）第17條規定
          ，請於法定期間內，檢附證明文件，辦理俸級變更。
          」（按：當時原告並未檢證臺鐵資料）。95年1 月9
          日行政院人事行政局函轉原告致該局局長信箱電子郵
          件到部，函詢其曾任臺鐵年資得否提敘俸級，經被告
          於同年月17日以部銓三字第0952591408號電子郵件回
          復略以，其曾任臺鐵年資，相當於行政機關委任第一
          職等至第二職等，倘與現任職務性質相近且服務成績
          優良者，得高資低採，於委任第一職等內採計提敘俸
          級。原告不服被告上開電子郵件回復內容，爰向保訓
          會、貴院、最高行政法院提起救濟，並於復審時始檢
          附86年至93年臺鐵年資，請求94年8 月1 日任高市環
          保局回收廠助理工程員時俸級應核敘為委任第二職等
          年功俸六級330 俸點，甚至認為94年12月1 日以四等
          特考及格資格原職改派時，應逕予比敘至委任第三職
          等年功俸一級330 俸點。茲依俸給法第12條、第17條
          第1 項、同法施行細則第15條及「各類人員與行政機
          關公務人員職等相當年資採計提敘俸級對照表」規定
          ，公務人員曾任公營事業機構具公務員身分之年資，
          倘與擬任職務職等相當、性質相近且服務成績優良，
          依法僅得提敘俸級，尚無法比敘，原告曾任臺鐵佐級
          年資雖已晉敘三十四級280 薪點，但94年8 月1 日現
          敘職等為委任第一職等，無法比敘為委任第二職等，
          又技術佐僅相當於行政機關委任第一職等至第二職等
          ，無法於委任第三職等提敘俸級，更無法直接比敘為
          委任第三職等。是以，原告認應比敘為委任第三職等
          年功俸一級330 俸點之主張，違背司法院釋字第483
          號、501 號及605 號等解釋文之意旨。基此，被告對
          前案之處理，依法洵屬有據，爰經貴院、最高行政法
          院判決原告之訴駁回在案。
        (2)後案高市環保局回收廠97年1 月21日依高雄高等行政
          法院法官口頭指示（按：未作成判決文）檢送公務人
          員任用或俸給案申請更正或變更送核書申請採計原告
          曾任臺鐵之年資提敘俸級，並溯自94年8 月1 日生效
          一案，茲據送核書載稱原告申請變更日期為「96年8
          月30日口頭向本廠要求變更提敘，未有書面文件，直
          至96年12月14日始提出書面申請切結書」，申請變更
          理由略以，本案係原告申請在94年8 月1 日於委任第
          一職等本俸一級提敘至委任第二職等年功俸六級。然
          原告94年特考四等已任委任第三職等，故最高僅可採
          至委任第一職等年功俸二級。茲因原告於94年11月7
          日簽收銓敘審定函後30日內未提申請提敘，依規定無
          法提敘（依貴院判決等），惟原告對於該廠提出行政
          爭訟，高雄高等行政法院法官籲請該廠考量原告權益
          ，再行補送相關資料等語。
        (3)據上，前後案相同處：均針對原告俸給事件；原告仍
          請求94 年8月1 日俸級應核敘為委任第二職等年功俸
          六級330 俸點。不同處：前案係被告依貴院、最高行
          政法院判決不再予以處理；後案係高市環保局回收廠
          因高雄高等行政法院法官口頭指示（未作成判決文）
          ，明知不可為（按：已有貴院判決）而為之。且後案
          高市環保局回收廠於97年1 月21日補送資料請求提敘
          俸級至委任第一職等年功俸二級（按：惟原告96年8
          月以後始申請，甚且訴求為委任第二職等年功俸六級
          ），並追溯自94年8 月1 日生效，因已逾法定期間（
          詳如後述），被告亦無法辦理。
      3.原告以高雄高等行政法院法官口頭已糾正高市環保局回
        收廠重新補送件為新事實、新證據，法院所為也是依法
        辦理，被告理應依法辦理一節：
        (1)查俸給法第24條第1 項規定：「公務人員俸級經銓敘
          部銓敘審定後，如有不服，得依公務人員保障法提起
          救濟；如有顯然錯誤，或有發生新事實、發現新證據
          等行政程序再開事由，得依行政程序法相關規定辦理
          。」，復查公務人員保障法第30條規定：「（第1 項
          ）復審之提起，應自行政處分達到之次日起30日內為
          之。（第2 項）前項期間，以原處分機關收受復審書
          之日期為準。…」，再查行政程序法第128 條規定：
          「（第1 項）行政處分於法定救濟期間經過後，具有
          下列各款情形之一者，相對人或利害關係人得向行政
          機關申請撤銷、廢止或變更之。但相對人或利害關係
          人因重大過失而未能在行政程序或救濟程序中主張其
          事由者，不在此限：…二、發生新事實或發現新證據
          者，但以如經斟酌可受較有利益之處分者為限。…（
          第2 項）前項申請，應自法定救濟期間經過後3 個月
          內為之；其事由發生在後或知悉在後者，自發生或知
          悉時起算。但自法定救濟期間經過後已逾5 年者，不
          得申請。」。準此，有關公務人員俸給提敘及其請求
          權時效係依俸給法、行政程序法等法規辦理。
        (2)據上，原告有關俸給提敘及提敘請求權時效自應依前
          開法規之規定辦理。倘當事人因重大過失而未能在行
          政程序或救濟程序中主張其事由，行政處分於法定救
          濟期間經過後，不得向行政機關申請變更。茲以原告
          95年1 月間曾請釋臺鐵年資可否提敘，業經被告同年
          月函復在案。換言之，原告已於95年1 月知悉臺鐵年
          資倘符合俸給法第17條規定，得於委任第一職等提敘
          ，然原告數度之請求事項（按：94年8 月1 日原告銓
          敘委任第一職等，卻要求提敘至委任第二職等年功俸
          六級；94年12月1 日原告敘委任第三職等，卻要求曾
          任相當委任第一職等至第二職等臺鐵年資比敘提敘至
          委任第三職等年功俸一級），於法均不合，且經法院
          判決確定駁回在案。96年12月14日申請之內容亦與駁
          回之內容相同，且已逾法定期限，爰被告不再予以處
          理，依法有據。原告以高雄高等行政法院法官口頭指
          示高市環保局回收廠重新補送件，係屬新事實、新證
          據為由，認為被告應予審定，洵屬誤用法規及對法規
          之誤解。
      4.綜上所述，公務人員保障暨培訓委員會97年5 月13日97
        公審決字第175 號復審決定，於法並無不合，爰提出答
        辯如上，並請駁回原告之訴。
    理  由
一、本件被告代表人原為吳聰成，訴訟中變更為乙○○，業據被
    告新任代表人乙○○提出承受訴訟狀聲明承受訴訟，核無不
    合，應予准許。
二、按「公務人員對於服務機關或人事主管機關所為之行政處分
    ，認為違法或顯然不當，致損害其權利或利益者，得依本法
    提起復審。」、「（第1 項）復審之提起，應自行政處分達
    到之次日起30日內為之。（第2 項）前項期間，以原處分機
    關收受復審書之日期為準。」、「復審人因天災或其他不應
    歸責於己之事由，致遲誤前條之復審期間者，於其原因消滅
    後10日內，得以書面敘明理由向保訓會申請回復原狀。但遲
    誤復審期間已逾1 年者，不得為之。」、「復審事件有下列
    各款情形之一者，應為不受理決定：..二、提起復審逾法定
    期間者。..」公務人員保障法第25條第1 項前段、第30條、
    第31條第1 項及第61條第1 項第2 款分別定有明文。又「行
    政處分如有誤寫、誤算或其他類此之顯然錯誤者，處分機關
    得隨時或依申請更正之。」、「行政處分於法定救濟期間經
    過後，具有下列各款情形之一者，相對人或利害關係人得向
    行政機關申請撤銷、廢止或變更之。但相對人或利害關係人
    因重大過失而未能在行政程序或救濟程序中主張其事由者，
    不在此限：一、具有持續效力之行政處分所依據之事實事後
    發生有利於相對人或利害關係人之變更者。二、發生新事實
    或新證據者，但以如經斟酌可受較有利益之處分者為限。三
    、其他具有相當於行政訴訟法所定再審事由且足以影響行政
    處分者。（第1 項）前項申請，應自法定救濟期間經過後3
    個月內為之；其事由發生在後或知悉在後者，自發生或知悉
    時起算。但自法定救濟期間經過後已逾5 年者，不得申請。
    」行政程序法第101 條第1 項及第128 條分別亦有明定。
三、查本件兩造曾因俸給事件，經本院95年訴字第3786號判決駁
    回原告之訴在案。原告於該案件起訴主張略以：原告係84年
    鐵路特考及格，於84年11月服務於臺鐵之薪點為200 點，歷
    至93年考成為34級280 點；嗣原告94年地方特考筆試及格，
    於94年8 月1 日至高市環保局回收廠實習，比照年資採計提
    敘俸級對照表，應比敘為委任第3 職等年功俸一級，詎被告
    高資低採，就原告94年10月31日送審案，以94年11月3 日審
    定函僅核定為委任第1 職等本俸一級；嗣原告於94年12月1
    日實習及格，就原告95年1 月23日送審案，亦僅以95年2 月
    6 日審定函核定為委任第3 職等本俸一級，顯有違誤，原告
    乃於95年3 月31日以復審書表明申請提敘之意旨，詎仍未獲
    提敘，為此訴請被告應准其提敘以台鐵年資至委任第2 職等
    年功俸6 級，再依4 等考試及格改敘3 職等年功俸1 級。本
    院95年度訴字第3786號判決認定：(一)按俸給法第12條規定：
    「……公營事業人員轉任行政機關職務時，其俸級之核敘，
    除其他法規另有規定外，依其考試及格所具資格或經銓敘審
    定有案之職等銓敘審定俸級。……」第17條第1 項及第5 項
    規定：「公務人員曾任下列年資，如與現任職務職等相當、
    性質相近且服務成績優良者，得按年核計加級至其所銓敘審
    定職等之本俸最高級；如尚有積餘年資，且其年終（度）考
    績（成、核）合於或比照合於公務人員考績法晉敘俸級之規
    定，得按年核計加級至其所銓敘審定職等之年功俸最高級為
    止：一、經銓敘部銓敘審定有案之年資。二、公營事業機構
    具公務員身分之年資。……。」「公務人員曾任職等相當、
    性質相近、服務成績優良年資提敘俸級之認定，其辦法，由
    考試院定之。」由以上規定可知，未經銓敘審定有案、惟具
    公務員身分之公營事業人員轉任行政機關職務時，其俸級之
    核敘，原則上係依其考試及格所具資格銓敘審定其俸級，惟
    其年資如與現任職務職等相當、性質相近且服務成績優良者
    ，得按年核計加級至其所銓敘審定職等之年功俸最高級為止
    。(二)又按依俸給法第17條第5 項授權制訂之年資採計提敘俸
    級認定辦法第3 條第1 項規定：「公務人員曾任公務年資，
    其職等相當之對照，依所附各類人員與行政機關公務人員職
    等相當年資採計提敘俸級對照表認定之。」第6 條規定：「
    公務人員曾任公務年資，其服務成績優良，依下列規定認定
    之：一、曾任經銓敘部銓敘審定之年資，其考績（成）列乙
    等或七十分以上，繳有證明文件者。二、曾任公營事業機構
    具公務員身分之年資，依權責機關（構）訂定之成績考核法
    令辦理之考核，成績列乙等或七十分或相當乙等以上，繳有
    證明文件者。....」由以上規定對照母法之規定可知，關於
    公營事業人員轉任行政機關職務時，其俸級之提敘，雖未規
    定以一定之格式提出申請，然而該公務人員至少應繳交有關
    該等年資之證明文件以表明申請之意旨。(三)查原告自承於95
    年3 月31日始具復審書請求以「申請交通事業轉任行政機關
    之提敘」至委任第2 職等年功俸6 級，此有復審書在復審卷
    頁30以下，是原告申請提敘之時間，顯已在被告作成95年2
    月6 日審定函核定原告為第3 職等本俸一級之後，是其曾任
    公營事業人員之年資，與其95年3 月31日申請時所任職務之
    職等已不相當，被告未予提敘，於法洵屬有據。(四)茲應予說
    明者，原告於94年10月31日訓練實習期間，第一次送審時，
    固於送審書備考欄記載其原任台鐵技佐，且於所附履歷表內
    記載有其86年至93年之考績（成），並附有93年考成通知書
    ，惟查該送審書內表明擬敘第1 職等本俸1 級，沒有關於提
    敘申請之記載（此為原告所不爭），且除了93年考成通知書
    外，亦沒有由原服務機關所核發之證明文件，是殊難謂原告
    有提出提敘之申請。反觀被告於94年11月3 日審定函雖未作
    成提敘之行政處分（依法被告尚無須依職權為之），惟被告
    於該審定函內備註提醒原告有如符合俸給法第17條規定，請
    於法定期限內檢附證明文件，辦理俸級變更，而該行政處分
    業已於94年11月7 日送達原告（此有高市環保局回收廠公文
    簽辦單及94年11月3 日審定函在本院卷頁42以下可按），然
    查原告並未立刻檢附證明文件辦理，遲至95年1 月6 日才開
    始以電子郵件詢問相關問題，95年1 月23日第2 次送審時，
    亦僅表明擬敘委任第3 職等本俸一級，且仍未檢附上開所述
    之證明文件，直至95年2 月6 日審定函僅核定原告為委任第
    3 職等本俸1 級後，原告始於95年3 月31日具復審書提出提
    敘之申請，然而如前所述，此時原告之職等已非相當（技術
    佐僅相當於行政機關委任第1 職等至第2 職等），無法再適
    用俸給法第17條提敘其俸級。綜上，原告未依法申請提敘，
    復未及時理會被告之備註提醒繳交相關證明文件，終至錯失
    申請提敘之期間，導致自己權益受損，卻主張係被告違法所
    致，殊無可採。(五)茲附予說明者，依年資採計提敘俸級對照
    表附則1 規定，本表係依據本年資採計提敘俸級認定辦法第
    3 條第1 項規定訂定，僅作為採計年資提敘俸級之用，不作
    為認定任用資格及列等支薪與人員調任之依據。原告雖於台
    鐵服務時已敘至280 薪點，惟仍任技術佐級職務，依上開對
    照表規定，交通事業人員佐級僅相當行政機關委任第1 職等
    至第2 職等，無法依對照表逕予換敘為委任第3 職等年功俸
    1 級330 俸點。又公務人員職等之晉升，依公務人員考績法
    第11條規定，須任本職等年終考績，2 年列甲等或1 年列甲
    等2 年列乙等，始能取得同官等高一職等之升等任用資格。
    是以，原告認應比敘為委任第3 職等年功俸1 級330 俸點，
    且高資低採之規定，違背司法院釋第483 號、501 號及605
    號等解釋文之意旨，洵屬對法令之誤解。有該判決附卷可稽
    。原告對本院上開判決不服，提起上訴，亦經最高行政法院
    97年度裁字第827 號裁定駁回，而告確定在案。
四、次查本件原告之所以再提起本件訴訟，係因本院上開95年度
    訴字第3786號判決認定其未曾經由其服務之南區回收廠提出
    提敘之申請。爰再向高雄高等行政法院起訴請求南區回收廠
    應作為而不作為，嗣因南區回收廠人事主任呂秀媛答應為其
    呈送申請書，而撤銷起訴。原告旋於96年11月20日申請書重
    新補送其84年至94年於交通部臺灣鐵路管理局服務年資之提
    敘案件，及同年12月14日及97年1 月21日公務人員俸級提敘
    切結書，經南區回收廠以97年1 月21日高市環南資人字第09
    70000428號公務人員任用或俸給案申請更正或變更送核書，
    向被告申請採計上開系爭84年至94年年資依公務人員俸給法
    第17條規定提敘俸級，並溯自94年8 月1 日起生效，經被告
    以97年2 月19日部銓三字第0972904978號書函回復。原告前
    認南區回收廠於法定期間內應作為而不作為，損害其權益，
    於97年2 月14日提起訴願，經被告以同年3 月10日部訴字第
    0972912125號函移公務人員保障暨培訓委員會依復審程序處
    理，嗣原告於同年月11日補具復審書，並敘明不服之標的為
    被告上開97年2 月19日書函，改提起復審。茲查被告上開97
    年2 月19日書函略以，原告曾因俸給事件提起行政訴訟，前
    經本院96年8 月23日95年度訴字第3786號判決駁回，及最高
    行政法院97年1 月27日97年度裁字第827 號裁定駁回有案，
    原告訴求採計系爭年資提敘俸級之內容，既經行政法院駁回
    確定在案，被告不再予以處理。依其內容，核僅係單純事實
    敘述，亦不因該書函之敘述或說明而對其權益發生任何法律
    上規制效果，揆諸首揭判例意旨及說明，非屬行政處分，原
    告據以提起復審遭決定不受理駁回，遂提起本件行政訴訟。
    兩造分別為前揭事實欄之陳述，並對於下列事項不為爭執：
    (一)原告曾為請求被告核計其從84年到94年在台灣鐵路局10年
    年資重新提敘事件，經本院95年度訴字第3786號判決駁回原
    告之訴，上訴後經最高行政法院97年度裁字第827 號裁定駁
    回而告確定。(二)原告在本院前案判決後，又向高雄高等行政
    法院起訴，後來撤回，原告主張其撤回原因是因為南區回收
    廠人事主任呂秀媛答應原告把重新核計的申請書送上去。(三)
    被告對於原告經由南區回收廠重新核計申請，認為其事實已
    經本院95年度訴字第3786號判決確定效力所及，函覆不再處
    理，保訓會認為被告復函非行政處分，而為不受理的決定，
    原告因而提起行政訴訟。(四)原告起訴時為高雄市政府環保局
    南區資源回收廠委任第三職等機械工程職系助理工程員，現
    為4 職等2 技佐。(五)原告96年11月20日申請補計其84年到94
    年台鐵的服務年資，經南區回收廠以97年1 月21日第21號高
    市環南資人字第0970000428號函申請更正或變更送核書，向
    被告提出申請依公務人員俸給法第17條採計其84年到94年的
    年資提敘俸給。(六)原告於97年3 月11日擬具復審書提起復審
    ，復審書記載不服的標的為被告97年2 月19日部銓三字第09
    72904978號函（見本院卷第40頁）。而兩造主要爭執點厥為
    ：原告本件申請的法律依據為公務人員俸給法第24條，其提
    起本件復審，是否有據？本院判斷如下。
五、按「公務人員俸級經銓敘部銓敘審後，如有不服，得依公務
    人員保障法提起救濟；如有顯然錯誤，或有發生新事實、新
    證據等行政程序再開事由，得依行政程序法相關規定辦理。
    」公務人員俸給法第24條第1 項定有明文。可知：公務人員
    若對其經被告銓敘審定之俸級之處分有所不服，欲提行政救
    濟，應依首揭公務人員保障法第30條之規定，於法定30日內
    提起復審；又若因原行政處分有誤寫、誤算或類此之顯然錯
    誤者，則應依行政程序法第101 條第1 項規定申請更正；倘
    係發現新事實或新證據等程序重開之理由，則得依行政程序
    法第128 條之規定申請程序重開。
六、查本件原告係對被告95年2 月6 日部銓三字第0952596336號
    函銓敘審定其為委任第3 職等本俸1 級280 俸點之處分不服
    ，經由其服務之高雄市政府環保局南區回收廠於97年1 月21
    日以高市環南資人字第0970000428號函向被告呈送「公務人
    員任用或俸給案申請重行審定送核書」，申請採計原告84年
    至94年間任職鐵路局之10年年資，此有該送核書附於原處分
    卷可考。但查本件原告係於97年1 月21日提出本件申請，若
    原告對原銓敘處分不服，提起復審，至遲應自95年2 月6 日
    計算其復審期間30日，惟原告卻遲至97年3 月11日始補具復
    審書提出復審，顯已逾復審期間，其提起本件復審即不合法
    。又若原告本意係認有程序重開之事由，而申請程序重開，
    因其未提出任何「新事實」或「新證據」，且於95年2 月6
    日收悉原處分後，遲至97年1 月21日始行提出，亦已逾行政
    程序法第128 條第2 項所規定之3 個月期間，其申請程序重
    開，亦不合法。
七、次查若原告真意係認原處分有顯然錯誤，而申請更正，則因
    被告銓敘審定其委任第3 職等1 級280 俸點之處分，並無違
    誤，業經本院95年度訴字第3786號判決認定在案，已如前述
    ，此等採計，既無誤寫、誤算或其他之顯然錯誤，則原告於
    97年1 月21日提出應補行採計其84年至94年任職台灣鐵路局
    10年年資提敘俸級之申請，被告以97年2 年19日以部銓三字
    第0972904978號書函復不再處理，雖其理由不同，結論並無
    違誤。
八、末查原告申請重新核計其於84年至94年間任職台灣鐵路局之
    10年年資應予核計，而重新提敘之請求，業經本院95年度訴
    字第3786號判決認定，而本件原告之請求，其請求之基本事
    實亦係該84年至94年間任職台灣鐵路局之10年年資應否併計
    乙節，參酌行政訴訟法第213 條：「訴訟標的於確定之終局
    判決中經裁判者，有確定力。」之規定意旨，原告再以同一
    事實據為爭執依據，即屬不合，併此敘明。
九、綜合上述，本件原告起訴論旨，核不足採，蓋原告對於被告
    95年2 月6 日部銓三字第第0952596336號函之銓敘審定處分
    不服，經由其服務之南區回收廠呈送重核申請書，提起之復
    審，已逾公務人員保障法規定之不變期間，被告對於原告重
    新核敘之申請為「不再處理」之函復，以及復審決定為「不
    受理」之決定，以程序理由駁回原告請求固有未當，惟結論
    並無違誤，原告仍執前詞，訴請撤銷，併請判命被告應銓敘
    原告為委任第3 職等年功俸1 級並自94年12月1 日起生效，
    均為無理由，應予駁回。
十、本件事證已臻明確，兩造其餘攻擊防禦方法，核與本件判決
    結果不生影響，爰不逐一論述，又於原告請求傳訊證人即高
    雄市政府環境保護署保護局南區資源回收廠人事主任呂秀媛
    乙節，因請求待證事項係南區回收廠是否未於時效內將原告
    請求提敘資料呈送被告審議，因該情事已明確，自無再予傳
    訊作證之必要，附此敘明。
十一、據上論結，本件原告之訴為無理由，爰依行政訴訟法第98條
    第1 項前段，判決如主文。
中    華    民    國    97    年    11    月     6    日
                     臺北高等行政法院第七庭
                               審判長法  官   林  樹  埔
                                     法  官   林  玫  君
                                     法  官   闕  銘  富
上為正本係照原本作成。
如不服本判決，應於送達後20日內，向本院提出上訴狀並表明上
訴理由，如於本判決宣示後送達前提起上訴者，應於判決送達後
20日內補提上訴理由書（須按他造人數附繕本）。
中    華    民    國    97    年    11    月     7    日
                                     書記官   孫  筱  晴


司法院資訊處製作；財團法人民間司法改革基金會備份。
